臺灣桃園地方法院刑事交通事件裁定　　100年度交聲字第691號
原處分機關　交通部公路總局新竹區監理所中壢監理站
異　議　人
即受處分人　黃勝勳
上列異議人因違反道路交通管理處罰條例案件，不服原處分機關
交通部公路總局新竹區監理所中壢監理站中華民國100 年9 月14
日壢監裁字第裁53-DB0000000號裁決，向本院聲明異議，本院裁
定如下：
    主  文
原處分撤銷。
黃勝勳不罰。
    理  由
一、原處分意旨略以：異議人即受處分人黃勝勳，於民國100 年
    7 月15日下午6 時28分許，駕駛車牌號碼L8-1807 號自用小
    客車，行經桃園縣觀音鄉○○路○ 段、廣福村10鄰產業道路
    路口，因「闖紅燈（直行）」之違規行為，為桃園縣政府警
    察局大園分局新坡派出所警員當場舉發並填掣桃警局交字第
    DB0000000 號違反道路交通管理事件通知單，嗣異議人於應
    到案日期前提出陳述，經原處分機關調查後，仍認異議人確
    有前述違規行為，原處分機關於100 年9 月14日以壢監裁字
    第裁53-DB0000000號違反道路交通管理事件裁決書，依道路
    交通管理處罰條例第53條第1 項、第63條第1 項第3 款（裁
    決書漏載第3 款）、道路交通管理事件統一裁罰基準及處理
    細則第41條、第43條、第44條及第67條規定，裁處異議人罰
    鍰新臺幣2,700 元，並記違規點數3 點。
二、異議意旨略以：異議人通過十字路口時係黃燈且快速通過，
    當時警員在距離十字路口約70、80公尺的小巷內舉發異議人
    闖紅燈，惟並無證據證明異議人有闖紅燈之事實等語。
三、經查：
  (一)按犯罪事實應依證據認定之，無證據不得認定其犯罪事實，
    刑事訴訟法第154 條第2 項定有明文。次按認定犯罪事實所
    憑之證據，雖不以直接證據為限，間接證據亦包括在內；然
    而無論直接或間接證據，其為訴訟上之證明，須於通常一般
    之人均不致有所懷疑，而得確信其為真實之程度者，始得據
    為有罪之認定，倘其證明尚未達到此一程度，而有合理之懷
    疑存在時，事實審法院復已就其心證上理由予以闡述，敘明
    其如何無從為有罪之確信，因而為無罪之判決，尚不得任意
    指為違法，有最高法院76年臺上字第4986號判例要旨可資參
    照，而法院受理交通事件，依據道路交通管理處罰條例第89
    條前段之規定準用刑事訴訟法之規定，亦即法院於受理交通
    聲明異議事件時，如經證據調查之程序，就原處分機關認定
    行為人違反道路交通管理處罰條例之事實仍存有合理之懷疑
    而無法達到確信為真實之程度，本院即應基於罪疑唯輕之原
    則為有利於行為人之解釋，作對行為人有利之認定。再按汽
    車行駛至交岔路口，其行進應遵守燈光號誌；車輛面對圓形
    紅燈表示禁止通行，不得超越停止線或進入路口，道路交通
    安全規則第102 條第1 項第1 款及道路交通標誌標線號誌設
    置規則第206 條第5 款第1 目亦定有明文。
  (二)本院依職權傳訊證人即舉發本件違規之警員張欽裕（現任職
    桃園縣政府警察局大園分局新坡派出所）到庭作證後，證人
    固證稱：伊當時在那邊準備取締闖紅燈的駕駛人，有另外一
    名警員和伊共同執勤；當時伊看到號誌已經變換成紅燈，而
    異議人就闖越了那個紅綠燈；伊距離十字路口大約是7 、80
    公尺；當時沒有用攝影機或其他攝影器材採證等語（見本院
    卷第14頁反面至第15頁）。然查，本件警員當場舉發異議人
    闖紅燈之位置，距離異議人通過之十字路口有7 、80公尺之
    遠，而該十字路口據異議人表示僅有4 、5 公尺寬，此亦有
    警員張欽裕庭呈之現場照片及現場示意圖附卷可參（見本院
    卷第18頁至第20頁），則依證人所在位置，當號誌由黃燈轉
    為紅燈時，證人對異議人駕駛之車輛是否已超越停止線或已
    進入路口之判斷，並非無誤認之可能。
  (三)又當場舉發交通違規雖不以攝影或照相存證為其要件，亦不
    以舉發錄影或照片為唯一之證明方法，若舉發警員係親眼見
    聞違規經過，並經以證人之身分具結後為證述，此證人證詞
    縱不失為證明方法之一種，惟本件證人證述內容之真實性，
    已因證人舉發位置距離十字路口過遠而有誤認之可能，業如
    前述，自應有其他證據以資補強其證明力，且證人當時即係
    為取締交通違規而在現場執行勤務，亦可預見駕駛人就是否
    存有違規事實會有爭議，自應備有相關採證設備以杜爭議。
    然遍觀全卷，查無其他證據足資佐證異議人確有違規事實，
    本院自無從單以證人之證詞，即遽以認定異議人違規屬實。
四、綜上所述，異議人辯稱本件警員舉發有誤等語，非無可採。
    此外，復查無其他積極證據足以證明異議人有上開闖紅燈之
    違規行為，原處分機關未予詳查，遽對異議人為上開裁處，
    即難認允當，異議人之異議為有理由，爰由本院將原處分撤
    銷，並諭知異議人不罰，以資適法。
據上論斷，應依道路交通管理處罰條例第87條第2 項、道路交通
事件處理辦法第19條前段，裁定如主文。
中    華    民    國  100     年    10    月    11    日
                    交通法庭  法  官   郭俊德
以上正本證明與原本無異。
如不服本裁定，應於裁定送達後5 日內向本院提出抗告狀。
                              書記官   許正旻
中    華    民    國   100    年    10    月    12    日